---
title: "Clase 3 a"
author: "Reportes con R 3"
date: "2022-12-16"
output: 
  html_document:
    toc: yes #indice
    toc_float:
      collapse: yes
    number_sections: yes
    code_folding: hide
    code_download: yes
    theme: yeti
---

```{r NombreDelChunk, include=FALSE}
knitr::opts_chunk$set(echo = TRUE)
```

# INTRODUCCIÓN
La regresión logística es unos de los métodos más comúnes para predecir el valor de una variable de respuesta $y$ de tipo categórica en funcion de variables predictoras. Algunas de estas variables $y$ pueden ser :
* $y = 0$ o $y=15$
* $y =$ pago su credito o $y=$ no pago su credito

El objetivo de este tipo de metodos de modelos es el estimar la probabilidad del evento de interes.
$$P[y=1 | x=x]$$
Usaremos la funcion logit para estas cuentas:
$$P[Y=1|X=x] = \frac{exp(\beta^{T}x)}{1+ exp(\beta^{T}x)}$$

# EJEMPLO EN R
_(para agregar un chunk ctrl+alt+i)_
```{r CargaLibrerias,eval = TRUE,}
library(ggplot2)
library(corrplot)
library(car)
library(knitr)
library(PerformanceAnalytics)
library(cowplot)
```
